臺灣基隆地方法院刑事判決　　　　　　　 96年度訴字第393號
公　訴　人　臺灣基隆地方法院檢察署檢察官
被　　　告　丙○○
　　　　　　　　　　（現另案於臺灣宜蘭監獄執行中）
上列被告因搶奪案件，經檢察官提起公訴（96年度偵字第522號
），於本院準備程序進行中，被告就被訴之事實已為有罪之陳述
，本院合議庭乃裁定由受命法官獨任依簡式審判程序進行審理，
並判決如下：
    主  文
丙○○意圖為自己不法之所有，而搶奪他人之動產，累犯，處有
期徒捌月。
    事實及理由
一、本件犯罪事實、證據，均引用起訴書（如附件）之記載，並
    更正事實：「被告丙○○於95年4月6日因縮刑假釋出監，所
    餘刑期交付保護管束，於95年7日2月保護管束期滿，保護管
    束期間未經撤銷假釋，所餘刑期以已執行論及被告搶得之現
    金為新臺幣1萬4千4 百元，業經蒞庭檢察官當庭更正」；補
    充證據：「被告於本院審理時之自白」。
二、程序事項：
    查本件被告丙○○所犯者非為死刑、無期徒刑、最輕本刑為
    3 年以上有期徒刑之罪或高等法院管轄第一審案件，其於準
    備程序進行中，先就被訴事實為有罪之陳述，經告知其簡式
    審判程序之旨，並聽取公訴人、被告之意見後，本院業已依
    刑事訴訟法第273條之1第1 項之規定，裁定由受命法官獨任
    以簡式審判程序進行本案之審理。
三、論罪科刑：
    核被告所為，係犯刑法第325 條第1 項之搶奪罪。被告前曾
    受有期徒刑之執行，此有臺灣高等法院被告前案紀錄表附卷
    可考，其於有期徒刑之執行完畢後，5 年以內故意再犯本件
    最重本刑有期徒刑以上之罪，為累犯，應依法加重其刑。本
    院審酌被告搶得財物之價值、其犯罪手段、犯後坦承犯行之
    態度、迄未賠償被害人所受損害等一切情狀，量處如主文所
    示之刑。
四、適用之法律依據：
    刑事訴訟法第273 條之1 第1 項、第299 條第1 項前段、第
    310條之2、第454條，刑法第325條第1項、第47條第1項。
本案經檢察官丁○○到庭執行職務。
中　　華　　民　　國　　96　　年　　6　　月　　29　　日
                  刑事第三庭法    官  林淑鳳
以上正本證明與原本無異。
如不服本判決應於收受本判決後10日內向本院提出上訴書狀，其
未敘述上訴理由者，並得於提起上訴後10日內向本院補提理由書
狀（均須按他造當事人之人數附繕本。）「切勿逕送上級法院」
中　　華　　民　　國　　96　　年　　6　　月　　29　　日
                            書 記 官  郭廷耀
附錄論罪法條：
中華民國刑法第325條第1項
（普通搶奪罪）
意圖為自己或第三人不法之所有，而搶奪他人之動產者，處 6 月
以上 5 年以下有期徒刑。
附件：
臺灣基隆地方法院檢察署檢察官起訴書
　　　　　　　　　　　　　　　　　　　 96年度偵字第522號
　　被　　　告　丙○○　男　32歲（民國○○年○○月○日生）
　　　　　　　　　　　　住臺北縣瑞芳鎮○○路東泰新村28號
　　　　　　　　　　　　4樓
                        （現另案在臺灣基隆自看所羈押中）
　　　　　　　　　　　　國民身份證統一編號：Ｚ000000000號
上列被告因搶奪案件，已經偵查終結，認應該提起公訴，茲將犯
罪事實及證據並所犯法條分敘如下：
            犯罪事實
一、丙○○於民國93年間因施用第一級毒品案件，為臺灣基隆地
    方法院於94年1月21日，以93年度訴字第911號判決，判處有
    期徒刑7月，於同年2月14日確定，並於同年4月12日入監執
    行；復於94年間，因施用第一級毒品案件，為臺灣基隆地方
    法院於94年5月18日，以94年度訴字第272號判決，判處有期
    徒刑6月，於同年6月20日確定，經與前開判決定應執行有期
    徒刑1年；又於94年間，因竊盜案件，為臺灣基隆地方法院
    於94年8月2日，以94年度瑞簡字第67號判決，判處有期徒刑
    4 月，於同年9月5日確定，並自95年4月8日起接續上開刑期
    執行，於95年4月11日假釋出監，所餘刑期交付保護管束，
    並於同年7月12日保護管束期滿未經撤銷以已執行論執行完
    畢。詎其猶不知悔改，又意圖自己之不法所有，於95年12月
    3日上午11時9分許，在基隆市○○區○○街181之6號全家便
    利商店內，趁店員甲○○不及防備之機會，頭載鴨舌帽，徒
    手搶奪甲○○手上持有之現金新臺幣（下同）144,400元及
    中獎之統一發票1疊，得手後往店外逃逸，並將搶得之統一
    發票隨手丟棄，現金則花用一盡。案經警循線通知丙○○於
    95 年12月16日到案說明，始查悉上情。
二、案經基隆市警察局第四分報告偵辦。
            證據並所犯法條
一、證據清單：
  ┌──┬───────────┬──────────┐
  │編號│證    據     方     法│證    明    事    實│
  ├──┼───────────┼──────────┤
  │一  │扣案襯衫1件。         │被告有與監視器拍到犯│
  │    │                      │罪嫌疑人所穿相同上衣│
  │    │                      │。                  │
  ├──┼───────────┼──────────┤
  │二  │照片8張。             │被告搶奪財物之事實。│
  ├──┼───────────┼──────────┤
  │三  │被害人甲○○之指述。  │被告搶奪財物之事實。│
  ├──┼───────────┼──────────┤
  │四  │被告之供述。          │全部犯罪事實。      │
  ├──┼───────────┼──────────┤
  │五  │刑案查註紀錄表。      │被告為累犯之事實。  │
  └──┴───────────┴──────────┘
二、核被告所為，係犯刑法第325條第1項之搶奪罪嫌。又被告前
    受有期徒刑執行完畢，有本署刑案查註紀錄表1份在卷可按
    ，其於5年內故意再犯本件有期徒刑以上之罪，請論以累犯
    ，依刑法第47條加重其刑。另審酌被告年輕力壯，不思自食
    其力，屢涉刑章，復參酌其犯行對社會安全所造成之危害，
    請求判處被告有期徒刑1年，以茲警惕。
三、依刑事訴訟法第251條第1項提起
    公訴。
    此致
臺灣基隆地方法院
中　　華　　民　　國　　96　　年　　4 　　月　　23　　日
                              檢 察 官  乙 ○ ○
本件正本證明與原本無異
中　　華　　民　　國　　96　　年　　5 　　月　　7 　　日
                              書 記 官  王 建 龍
附錄所犯法條：
中華民國刑法第325條第1項（普通搶奪罪）
    意圖為自己或第三人不法之所有，而搶奪他人之動產者，處
    6月以上5年以下有期徒刑。
